【裁判字號】    90,上更(一),110
【裁判日期】    900329
【裁判案由】    違反槍砲彈藥刀械管制條例
【裁判全文】
臺灣高等法院臺南分院刑事判決          九十年度上更(一)字第一一號     Ｃ
      上  訴  人
      即  被  告  甲  ○  ○
      選任辯護人  曾  柏  暠
右上訴人因違反槍砲彈藥刀械管制條例案件，不服臺灣臺南地方法院八十七年度訴字
第六二一號中華民國八十七年六月十五日第一審判決（起訴案號：臺灣臺南地方法院
檢察署八十七年度偵字第三七二九號），提起上訴，判決後經最高法院發回更審，本
院判決如左：
      主      文
原判決撤銷。
甲○○未經許可無故寄藏手槍，處有期徒刑拾月。
扣案奧地利制式手槍枝（含彈匣）、匈牙利制式九○手槍壹枝（含彈匣）、子彈貳
拾顆均沒收。
      事      實
一、甲○○於民國七十九年十一月、十二月間某日，在其台中市廓子里某租屋處，未
    經許可無故受友人綽號「唐高」之陳慶榮（已死亡）寄託，藏放奧地利制式手槍
    一枝（含彈匣）、子彈十一顆（起訴書載為十顆）於其居所櫥櫃中或隨身攜帶，
    同日又至台中市廓子里中興巷百姓公廟旁，藏放奧地利制式九○手槍二枝（含彈
    匣）、匈牙利制式九○手槍一枝（含彈匣）、子彈十七顆（起訴書未載）。嗣於
    八十五年四月十六日二十三時許，甲○○當時因涉嫌殺人案件遭臺灣雲林地方法
    院通緝，為警循線在台中市○○路六七一號曉陽畫廊旁獲，甲○○當場即主動向
    警方自首供述其未經許可無故寄藏前述槍彈，警方嗣後亦依甲○○之供述扣得前
    述之槍彈。
二、案經台中市警察局移送臺灣臺中地方法院檢察署呈請臺灣高等法院檢察署令轉臺
    灣臺南地方法院檢察署檢察官偵查起訴。
      理      由
一、訊據上訴人即被告甲○○對於右揭未經許可無故寄藏前述槍彈之犯罪事實，於警
    訊、偵查、原審及本院審理時坦承不諱，復有如事實欄所載手槍及子彈扣案可資
    佐證，而扣案之手槍經鑑定結果，其中三枝認係奧地利製口徑九釐米之制式半自
    動手槍，另一枝為匈牙利口徑九釐米制式半自動手槍，均具殺傷力，而扣案子彈
    二十八顆均係結構完整之口徑九釐米之制式子彈，均具殺傷力，亦有內政部警政
    署刑事警察局八十五年五月一日刑鑑字第二五六四三號鑑驗通知書一紙在卷可憑
    ，足見被告上開自白與事實相符，可堪採為認定被告犯罪之證據，本件事證已甚
    明確，被告上開犯行堪以認定。
二、被告主動向警方供述其未經許可無故寄藏前述槍彈，警方因之查獲扣案之槍彈乙
    節，業經證人即查獲本案之臺中市警察局警員黃杰（原名黃明亮）於本院前審審
    理時到庭結證稱：「當時警方有線報說有通緝犯甲○○在（台中市○○路六七一
    號曉陽畫廊）那裡，警方並沒有甲○○非法持有槍彈之線索，是在畫廊內查獲甲
    ○○後，問他有無其他不法情事，甲○○主動供述其未經許可寄藏槍彈並稱其車
    上有槍彈，才派員（陪同歐守利）去甲○○車上查獲扣案中奧地利制式手槍，當
    時在畫廊內及甲○○身上並沒有查獲任何槍彈，如甲○○未供出其非法持有槍彈
    ，警方並沒有（此部分犯行之）其他線索，警訊筆錄為何會寫在甲○○身上查獲
    槍彈，我不知道，（確實）是在（甲○○）車上查獲「槍彈」云云，另當時在之
    目擊證人即曉陽畫廊老板廖志勝、甲○○之友人蕭莉萍、歐守利亦均於本院前審
    審理時到庭結證稱：「在畫廊內及甲○○身上並沒有查獲槍彈，是在甲○○之車
    上查到的」，且證人歐守利更證稱：「是在警訊隔離訊問後，甲○○拿車子鑰匙
    給叫我帶警方去他的車子搜索到槍彈的」等語，足證被告此部分供述與事實相符
    ，可堪採信。是警方之能查獲被告本案未經許可無故持有寄藏槍彈犯行應係出於
    被告之主動供述所致，故就被告此部分犯行而言，被告確係在警方知悉之前自承
    犯罪供出槍彈並接受裁判，而符合自首要件無訛。
三、按槍砲彈藥刀械管制條例業於八十六年十一月二十四日修正，經總統公布實施於
    同年月二十六日生效，修正前槍砲彈藥刀械管制條例第七條第四項之未經許可無
    故寄藏槍枝罪及第十一條第三項之未經許可無故寄藏彈藥罪，其條項次序依序修
    正為第七條第四項、第十二條第四項；其兩罪之法定刑由為一年以上七年以下有
    期徒刑及三年以下有期徒刑，依序修正提高為五年以上有期徒刑、五年以下有期
    徒刑，而本件被告最後行為時係八十五年四月十六日，顯見於被告行為後，法律
    已有修正變更，比較新舊法結果，以修正前之舊法較有利行為人即被告，依刑法
    第二條第一項但書之規定，自應適用舊法即修正前槍砲彈藥刀械管制條例之規定
    處斷。
四、核被告甲○○所為，未經許可無故寄藏槍、彈之行為，係分別犯修正前槍砲彈藥
    刀械管制條例第七條第四項之未經許可無故寄藏槍枝罪及第十一條第三項之未經
    許可無故寄藏彈藥罪；被告一行為同時寄藏四枝手槍（含彈匣）、二十八顆子彈
    ，係屬想像競合犯，應從一重之未經許可無故寄藏槍枝罪處斷。又被告於有偵查
    犯罪職權之警方人員知悉其本件犯行之前，自承犯罪並報繳其持有之全部槍彈接
    受裁判，符合自首要件，應依修正前槍砲彈藥刀械管制條例第十三條之二第一項
    規定減輕或免除其刑。
五、原審法院認被告罪證明確，予以論罪科刑，固非無見，但原判決漏未論述被告本
    件犯罪應屬自首並依法減輕其刑，容有未洽，被告上訴意旨亦執此指摘原判決不
    當，為有理由，自應由本院將原判決撤銷改判。爰審酌被告之素行、犯罪之動機
    、目的、手段、所生危害及犯罪後坦承犯行等一切情狀，量處有期徒刑十月。扣
    案之奧地利制式手槍三枝（含彈匣）、匈牙利製九○手槍一枝（含彈匣）、子彈
    二十顆（原為二十八顆，經試射八顆，剩餘二十顆）為違禁物，應依刑法第三十
    八條第一項第一款沒收。另因被告寄藏槍械已自動報繳，且未發現有持以犯罪，
    參酌大法官會議釋字第四七一號釋意旨，本院認無宣告強制工作之必要，併予說
    明。
據上論結，應依刑事訴訟法第三百六十九條第一項前段、第三百六十四條、第二百九
十九條第一項前段，修正前槍砲彈藥刀械管制條例第七條第四項、第十一條第三項、
第十三條之二第一項前段，刑法第十一條前段、第二條第一項但書、第二項、第五十
五條、第三十八條第一項第一款，判決如主文。
本案經檢察官蘇南桓到庭執行職務。
中    華    民    國      九十      年      三      月      二十九      日
                                  臺灣高等法院臺南分院刑事第二庭
                                      審判長法官  游    明    仁
                                            法官  陳    清    溪
                                            法官  蘇    重    信
右正本證明與原本無異。
如不服本判決，應於判決送達後十日內向本院提出上訴狀，其未敘述理由者並應於提
出上訴狀後十日內向本院補提理由書（應附繕本)。
                                      法院書記官  李    珍    鳳
中    華    民    國      九十      年      四      月      二          日
附錄法條：
修正前槍砲彈藥刀械管制條例第十一條第三項：未經許可無故持有、寄藏或意圖販賣
                  而陳列彈藥者，處三年以下有期徒刑
                                          。
修正前槍砲彈藥刀械管制條例第七條第四項：未經許可無故持有、寄藏或意圖販賣而
                                        陳列第一項及第二項所列槍砲之一者，
                                        處一年以上七年以下有期徒刑。


司法院資訊處製作；財團法人民間司法改革基金會備份。
